Mathilde Arena Web développeuse Junior

30 ans Lyon 06 61 94 15 92 ma.arenam @gmail.com



PROFIL

En formation Développeur Web et Web Mobile, je mets un premier pas dans cet univers grâce aux compétences apprises. Mon objectif est de continuer avec une alternance en Concepteur Développeur d'Applications et ainsi, approfondir mes connaissances et acquérir de l'expérience.

FORMATION

Septembre 2020 - Avril 2021

Titre Professionnel Développeur Web et Web Mobile (LYON) (Niveau 5, équivalent du Bac +2)

2013 - 2015

BP Fleuriste (GRENOBLE et LYON)

2012 - 2013

CAP Fleuriste (GRENOBLE)

2011 - 2012

Première année de BTS Design de Communication Espace et Volume (ANTIBES)

2010 - 2011

Mise à Niveau en Arts Appliqués (MONTPELLIER)

2008 - 2010

Bac Professionnel Production Graphique (GRENOBLE)

2006 - 2008

BEP Métiers de la Communication et des Industries Graphiques (GRENOBLE)

ATOUTS

Autonome Persévérante Organisée

Capacité d'adaptation Sens de la communication Impliquée

LANGUES & INTÉRÊTS

Anglais correct • Voyages (dont 3 ans en Océanie et Asie) • Cuisine • Dessin

COMPÉTENCES

HTML5	••••	Responsive design •••oc	
CSS3	••••	Wordpress	••••
Javascript	••000	Indesign	•••••
PHP	••000	Illustrator	••••
SQL	••000	Photoshop	••000

EXPÉRIENCE PROFESSIONNELLE

Avril 2018 - Août 2020

Fleuriste

(Carré Fleurs Gambetta, LYON)

Travail en équipe, accueil du client, confection de bouquets et compositions, entretien et mise en valeur du magasin et de la vitrine, gestion des stocks, traiter les arrivages, livraison, communication sur les réseaux sociaux (Facebook et Instagram).

Septembre 2015 - Avril 2018

Différentes activités

(Australie et Nouvelle Zélande)

Serveuse dans des hôtels et club d'entrepreneurs : organisation d'événements (aménagement d'espace, décoration, aide en cuisine, accueil et service), mise en relation clients (entrepreneurs).

Fleuriste, préparatrice de minéraux en laboratoire, travail en ferme (cueillette, tri, emballage de fruits).

Juin 2012 - Août 2015

Apprentie fleuriste

(Carré Fleurs, GRENOBLE et LYON)

Travail en équipe, accueil du client, confection de bouquets et compositions, traiter les arrivages, entretien du magasin, livraison.

2006 - 2010

Stages production graphique

(GRENOBLE et TURIN (Italie)) 4 mois

Création et reproduction de mise en page, retouche photo, création de logo, imposition, finition, installation de signalètiques.